# 求助陈版和大家收到新能源汽车补贴的会计处理

提问人：wx_63646ef60a0f 时间：2023-06-29 15:34:47
A公司为经营汽车租赁的公司，从汽车销售公司B购买汽车，合同约定B公司售价未扣减新能源地方补贴金额，由A公司自行申报新能源地方补贴，A公司待实际收到政府补贴后确认递延收益，在车辆后续使用年限内分摊这样操作是否可以

回答人：chenyiwei
也可以这样处理。新能源车的购车补贴的对象原本就是购车一方（本案例中的A），而不是汽车的制造商或者销售商（B）。所以A按照与资产相关的政府补助的一般处理原则，在实际收到时确认，在自实际收到日起算的剩余使用寿命内摊销该项递延收益，是合理的。